臺灣高雄地方法院刑事判決　　　　　　　96年度訴字第2090號
公　訴　人　臺灣高雄地方法院檢察署檢察官
被　　　告　乙○○
　　　　　　　　　　（另案於臺灣高雄看守所羈押中）
上列被告因違反毒品危害防制條例案件，經檢察官提起公訴（96
年度毒偵字第4188號），被告於本院準備程序中就被訴事實為有
罪之陳述，經詢問當事人意見，合議庭裁定由受命法官依簡式審
判程序獨任審理，本院判決如下：
    主  文
乙○○施用第一級毒品，處有期徒刑捌月，減為有期徒刑肆月，
如易科罰金，以新臺幣壹仟元折算壹日。
    事  實
一、乙○○曾於民國92年間因施用毒品案件，經本院裁定送觀察
    、勒戒後，認有繼續施用毒品之傾向，令入戒治處所施以強
    制戒治，於92年9 月3 日停止戒治付保護管束，93年2 月3
    日保護管束期滿未經撤銷，視為執行完畢。詎仍不知悔改，
    於強制戒治執行完畢釋放後5 年內，復基於施用第一級毒品
    海洛因之犯意，於96年4 月6 日19時32分許採尿時回溯24小
    時內之某時（不含警力拘束期間），在其位於高雄市前鎮區
    ○○○街127 巷6 號之住處內，以摻水後置於針筒內注射之
    方式，施用第一級毒品海洛因1 次。嗣於96年4 月6 日19時
    32分許，因另犯竊盜案件為警調查，經其同意後採尿送驗，
    檢驗結果呈嗎啡陽性反應而查獲。
二、案經高雄市政府警察局三民第一分局移請臺灣高雄地方法院
    檢察署檢察官偵查起訴。
    理  由
一、按本件被告乙○○所犯係死刑、無期徒刑、最輕本刑為3 年
    以上有期徒刑以外之罪，其於準備程序就前揭被訴事實為有
    罪之陳述，經受命法官告知簡式審判程序之旨，並聽取其與
    公訴人之意見後，本院認無不得或不宜改依簡式審判程序進
    行之情形，爰依刑事訴訟法第273 條之1 第1 項規定，裁定
    本件由受命法官獨任進行簡式審判程序，合先敘明。
二、上揭事實，業據被告於本院審理時坦承不諱，且被告於96年
    4 月6 日19時32分許經警採尿送驗，檢驗結果係呈嗎啡陽性
    反應，有高雄市立凱旋醫院濫用藥物尿液檢驗報告、尿液送
    驗編號與真實姓名對照表各1 份在卷可憑，足認被告之自白
    與事實相符，本件事證明確，其犯行洵堪認定。
三、按海洛因為毒品危害防制條例第2 條第2 項第1 款所稱之第
    一級毒品，不得施用、持有。次按，犯毒品危害防制條例第
    10條施用第一、二級毒品之罪者，檢察官應聲請法院裁定，
    令被告入勒戒處所觀察、勒戒，經觀察、勒戒後，檢察官依
    據勒戒處所之陳報，認受觀察、勒戒人無繼續施用毒品傾向
    者，應即釋放，並為不起訴之處分；認受觀察、勒戒人有繼
    續施用毒品之傾向者，檢察官應聲請法院裁定令入戒治處所
    強制戒治，其期間為6 個月以上，至無繼續強制戒治之必要
    為止，但最長不得逾1 年，強制戒治期滿，應即釋放，由檢
    察官為不起訴之處分。觀察、勒戒或強制戒治執行完畢釋放
    後，5 年內再犯第10條之罪者，應依一般刑事訴訟程序予以
    起訴論罪科刑，此觀諸毒品危害防制條例第20條第1 項、第
    2 項、第23條第1 項、第2 項規定自明。被告有如犯罪事實
    欄所示觀察、勒戒及強制戒治之前科，有臺灣高等法院被告
    前案紀錄表1 份在卷可考，其於強制戒治執行完畢釋放後5
    年內再犯本件施用毒品案件，依前述規定自應予以起訴論罪
    科刑。是核被告所為，係犯毒品危害防制條例第10條第1 項
    施用第一級毒品罪。被告持有第一級毒品之低度行為，應為
    施用第一級毒品之高度行為所吸收，不另論罪。爰審酌被告
    經觀察、勒戒及強制戒治後，仍未能戒絕毒癮，顯見其戒絕
    毒癮之意念非堅，惟念其於犯罪後坦承犯行，態度良好，且
    施用毒品行為，乃屬對自身健康之戕害行為，及其犯罪動機
    、目的、手段等一切情狀，量處如主文所示之宣告刑。又被
    告犯罪之時間在96年4 月24日以前，合於中華民國96年罪犯
    減刑條例規定之減刑條件，應依該條例第2 條第1 項第3 款
    ，減其刑期2 分之1 ，並斟酌被告犯罪情節、職業、經濟狀
    況等一切情形，諭知易科罰金之折算標準，以資懲儆。
四、臺灣高雄地方法院檢察署檢察官96年度毒偵字第6829號移送
    併辦意旨書略以：被告乙○○基於施用第一級毒品海洛因之
    犯意，於96年5 月28日10時10分許回溯24小時內之某時（不
    含警力拘束期間），在不詳地點施用第一級毒品海洛因1 次
    。因認被告上開行為亦涉有施用第一級毒品犯行，該犯行與
    本件被訴施用第一級毒品犯行有集合犯之實質上一罪關係，
    應由本院併案審理云云。惟按刑法第56條關於連續犯之規定
    已於95年7 月1 日刪除，參照該條修正理由之說明，謂「對
    繼續犯同一罪名之罪者，均適用連續犯之規定論處，不無鼓
    勵犯罪之嫌，亦使國家刑罰權之行使發生不合理之現象」、
    「基於連續犯原為數罪之本質及刑罰公平原則之考量，爰刪
    除有關連續犯之規定」等語，即係將本應各自獨立評價之數
    罪，回歸本來就應賦予複數法律效果之原貌。因此，就刑法
    修正施行後多次施用毒品之犯行，採一罪一罰，始符合立法
    本旨（最高法院96年8 月1 日96年度第9 次刑事庭會議決議
    可資參照），是被告縱有如檢察官併辦意旨所指施用第一級
    毒品海洛因之犯行，亦應與本案犯行分論併罰，並無集合犯
    之實質上一罪關係，本院無從併辦，該部分應退由檢察官另
    為適法之處理。
據上論斷，應依刑事訴訟法第273 條之1 第1 項、第284 條之1
、第299 條第1 項前段，毒品危害防制條例第10條第1 項，刑法
第11條前段、第41條第1 項前段，中華民國96年罪犯減刑條例第
2 條第1 項第3 款、第7 條、第9 條，判決如主文。
本件經檢察官甲○○到庭執行職務。
中　　華　　民　　國　　96　　年　　9 　　月　　12　　日
                鳳山刑事第二庭  法　官  楊筑婷
以上正本證明與原本無異。
如不服本判決應於收受本判決後10日內向本院提出上訴書狀，並
應敘述具體理由，如未敘述上訴理由者，應於上訴期間屆滿後20
日內補提理由書狀於本院（均須按他造當事人之人數附繕本）「
切勿逕送上級法院」。
中　　華　　民　　國　　96　　年　　9 　　月　　12　　日
　　　　　　　　　　　　　　　  書記官　林靜慧
附錄本判決之論罪法條：
毒品危害防制條例第10條
施用第一級毒品者，處6 月以上5 年以下有期徒刑。
施用第二級毒品者，處3 年以下有期徒刑。
